臺灣屏東地方法院刑事判決　　　　　　　　　　　　　九十年度交易字第二六一號
　　公　訴　人　臺灣屏東地方法院檢察署檢察官
　　被　　　告　乙○○
右列被告因公共危險案件，經檢察官聲請簡易判決處刑（九十年度偵字第四０八九號
），本院認為不得以簡易判決處刑，改依通常程序審理，茲判決如左：
     主  文
乙○○無罪。
     理  由
一、聲請意旨略以：被告乙○○於民國九十年六月二十六日十一時許在屏東市大湖里
    廟口喝酒，其飲酒後吐氣所含酒精成份達每公升零點二六毫克以上，超過每公升
    零點二五毫克之標準值，已不能安全駕駛動力交通工具，仍酒醉駕駛車牌號碼Ｗ
    ＯＡ─８２２號輕機車行駛於道路，於同日十六時十分許行經屏東市○○街口時
    ，與證人丙○○所駕駛車牌號碼Ｆ６─８３６５號之自小客車發生車禍而為警查
    獲，因認被告涉有刑法第一百八十五條之三之服用酒類，不能安全駕駛動力交通
    工具而駕駛罪嫌。
二、按犯罪事實應依證據認定之，無證據不得推定其犯罪事實；又不能證明被告犯罪
    者，應諭知無罪之判決，刑事訴訟法第一百五十四條、第三百零一條第一項分別
    定有明文。又認定不利於被告之事實，須依積極證據，苟積極證據不足為不利於
    被告事實之認定時，即應為有利於被告之認定，更不必有何有利之證據；另事實
    之認定，應憑證據，如未能發現相當證據，或證據不足以證明，自不得以推測或
    擬制之方法，以為裁判基礎，最高法院分別著有三十年上字第八一六號、四十年
    台上字第八六號判例可資參照。
三、本件公訴人認被告涉有公共危險之犯行，無非係以被告乙○○之自白、證人丙○
    ○於警訊中之證述、道路交通事故調查報告表一紙、舉發違反道路交通管理事件
    通知單影本一紙及刑法第一百八十五條之三案件測試觀察紀錄表一紙為其主要論
    據。
四、經查：被告乙○○固然酒後於上開時地騎乘前開輕機車與證人丙○○所駕駛之自
    小客車發生車禍，然其當時並無酒醉跡象及不能安全駕駛動力交通工具之事實，
    已據證人即到場處理之警員甲○○於本院審理時證述屬實，據其證稱：被告看不
    出來有酒醉跡象，是測出零點二六毫克，才問他有無喝酒，他說早上有喝，但他
    講話很清楚等語（見本院九十年十二月二十日審判筆錄）。又被告稱係證人丙○
    ○撞伊，並非伊撞丙○○一節，亦據其於警訊時供承明確，而證人丙○○於警訊
    中亦證述：當時我與對方同向行駛，行經該處有一無名之路口，我便超車欲右轉
    進入該路行駛於棒球路，結果我車的右側後方部位擦撞對方機車左手把，致使對
    方跌倒等語（見九十年六月二十六日警訊筆錄），被告係因證人超車而被擦撞，
    自不得以有發生車禍而反推已有酒醉狀態（實例上常見未喝酒，但與他人發生擦
    撞之情形），況被告酒精測試結果，其酒精吐氣濃度測試僅為每公升零點二六亳
    克而已，遠低於警方之移送標準值每公升零點五五毫克。復參以測試觀察記錄表
    內雖記載被告有超速跡象，然超速與酒醉並無必然之關連性，且證人甲○○亦於
    審理時證述被告當時看不出有酒醉跡象等情，是被告辯稱並未醉，係證人丙○○
    撞伊等語，應堪信其為真實。此外，復無其他證據證明被告有公共危險之犯行，
    其犯罪即屬不能證明，揆諸前開說明，自應為被告無罪之諭知。
據上論斷，應依刑事訴訟法第四百五十二條、第三百零一條第一項、第三百零六條，
判決如主文。
中      華      民      國      九十一    年      一     月    三十一   日
                                      臺灣屏東地方法院刑事第三庭
                                          審判長法  官  黃國永
                                                法  官  陳姵君
                                                法  官  余德正
右正本證明與原本無異。
對於本判決如有不服應於收受送達後十日內向本院提出上訴書狀上訴於台灣高等法院
高雄分院並按他造當事人之人數附具繕本。
                                                書記官  曾文玲
中      華      民      國      九十一    年      一     月   三十一    日
